【裁判字號】    99,易更,2
【裁判日期】    991019
【裁判案由】    違反毒品危害防制條例
【裁判全文】
臺灣彰化地方法院刑事判決          99年度易更字第2號
公  訴  人  臺灣彰化地方法院檢察署檢察官
被      告  甲○○
上列被告因違反毒品危害防制條例案件，經檢察官提起公訴（98
年度偵字第7875號），本院於民國99年5月26日為第1審判決（98
年度易字第1171號），經檢察官提起上訴，由臺灣高等法院臺中
分院於民國99年8月13日撤銷原判決，發回更審（99年度上易字
第860號），本院判決如下：
    主      文
甲○○持有第一級毒品，累犯，處有期徒刑陸月，如易科罰金，
以新臺幣壹仟元折算壹日。扣案之第一級毒品海洛因陸包（淨重
零點捌公克）沒收銷燬之。
    事      實
一甲○○曾因肅清煙毒條例案件，經本院以82年度訴字第1604號
  判決處有期徒刑3年6月確定，於民國84年10月21日假釋；再因
  違反麻醉藥品管理條例案件，經本院以85年度易字第734號判
  決處有期徒刑6月確定，並撤銷前開假釋，執行殘刑，於90年5
  月28日假釋；又因肅清煙毒條例案件，經本院以86年度訴字第
  597號判決處有期徒刑3年7月確定，並撤銷前開假釋，執行殘
  刑，於95年3月1日執行完畢。詎甲○○仍不知悔改，其於98年
  9月2日晚上7時許，在彰化縣鹿港鎮○○○路87號住處施用第1
  級毒品海洛因後（該次犯行不在本案起訴範圍），竟為再度施
  用海洛因抵癮，另行起意，於98年9月3日晚上8時許，以新臺
  幣3千元之代價，在上址向真實姓名年籍不詳綽號「阿水」之
  成年男子購得海洛因6包（含袋毛重2.27公克，毒品淨重0.83
  公克），而予以持有。旋於98年9月4日上午8時40分許，在彰
  化縣鹿港鎮○○路○段888號財團法人彰化基督教醫院鹿東分院
  前為警查獲，並扣得上揭毒品。
二案經彰化縣警察局鹿港分局報告臺灣彰化地方法院檢察署檢察
  官偵查起訴。
    理      由
一本案當事人所提出之後述證據，且屬被告甲○○以外之人於審
  判外之陳述者，因雙方均同意採為證據（本院卷第25頁正面）
  ，又無不適當情形，符合刑事訴訟法第159條之5第1項規定，
  應得為證據。
二訊據被告固坦認於上揭時地向「阿水」購得海洛因而予以持有
  ，然矢口否認犯罪，辯稱：是為了施用才購買海洛因云云。
三惟查：
  (一)上揭犯罪事實，業據被告於警詢、檢察官偵查中供述明確（
    警卷第1至4頁、偵查卷第5至6頁），並有白色粉末6包扣案
    及扣押筆錄、扣案物品照片可稽（警卷第5至9、14至15頁）
    。扣案之上開白色粉末，經囑託法務部調查局濫用藥物實驗
    室鑑定，認合計淨重0.83公克，均含第1級毒品海洛因成分
    ，亦有該局鑑定書可憑（偵查卷第9頁）。
  (二)毒品危害防制條例第10條第1項、第11條第1項已分別就施用
    第1級毒品罪、持有第1級毒品罪定其構成要件，並異其法定
    刑。被告於警詢、檢察官偵查中自承，最後1次施用海洛因
    時間為98年9月2日晚上7時許，而扣案之海洛因則於98年9月
    3日晚上8時許向「阿水」購得，其於本院審理中復供稱購得
    之後尚未施用，則98年9月3日購買海洛因予以持有之行為，
    與98年9月2日施用海洛因之行為顯不相同，自應依持有第1
    級毒品罪論科。被告辯稱是為了施用才購買海洛因云云，否
    認犯罪，自屬對於法律之誤解，所辯顯不足採，事證明確，
    其犯行堪以認定。
四核被告所為，係犯毒品危害防制條例第11條第1項持有第1級毒
  品罪。查被告曾因肅清煙毒條例案件，經本院以82年度訴字第
  1604號判決處有期徒刑3年6月確定，於84年10月21日假釋；再
  因違反麻醉藥品管理條例案件，經本院以85年度易字第734號
  判決處有期徒刑6月確定，並撤銷前開假釋，執行殘刑，於90
  年5月28日假釋；又因肅清煙毒條例案件，經本院以86年度訴
  字第597號判決處有期徒刑3年7月確定，並撤銷前開假釋，執
  行殘刑，於95年3月1日執行完畢，此有臺灣高等法院被告前案
  紀錄表可憑，其受有期徒刑之執行完畢，5年內故意再犯本案
  有期徒刑以上之罪，為累犯，應依刑法第47條第1項規定加重
  其刑。爰審酌被告素行欠佳，前曾施用毒品，未思悔改，缺乏
  禁絕毒害決心，惟於本院審理中尚能坦承持有毒品之情節，毒
  品數量非鉅及其他一切情狀，量處如主文所示之刑，並諭知易
  科罰金折算標準，以資懲儆。扣案之海洛因6包，應依毒品危
  害防制條例第18條第1項前段沒收銷燬之（其包裝袋顯與毒品
  無法析離，應視為查獲之毒品）。
據上論斷，應依刑事訴訟法第299條第1項前段，毒品危害防制條
例第11條第1項、第18條第1項前段，刑法第11條、第47條第1項
、第41條第1項前段，判決如主文。
本案經檢察官趙冠瑋到庭執行職務。
中    華    民    國    99    年    10    月    19    日
                  刑事第四庭        法  官      廖政勝
以上正本證明與原本無異。
如不服本判決，應於判決送達後10日內，向本院提出上訴狀（須
敘述具體理由，並附繕本，上訴狀勿逕送上級法院）。
中    華    民    國    99    年    10    月    19    日
                                    書記官      莊何江
附錄：
毒品危害防制條例第11條第1項
持有第一級毒品者，處3年以下有期徒刑、拘役或新臺幣5萬元以
下罰金。

司法院資訊處製作；財團法人民間司法改革基金會備份。
